臺灣高等法院刑事判決
108年度侵上訴字第200號
上  訴  人
即  被  告  林佳憲


上列上訴人即被告因妨害性自主案件，不服臺灣臺北地方法院10
7 年度侵訴字第89號，中華民國108年6月17日第一審判決（起訴
案號：臺灣臺北地方檢察署107年度偵字第21199號），提起上訴
，本院判決如下：
    主  文
上訴駁回。
    犯罪事實
一、丙○○明知代號0000000000（民國00年0月生，真實姓名年
    籍詳卷，下稱甲 ）係年僅00歲之女子，竟於民國107年6月
    27日下午1時許，在位於臺北市○○區○○○路00號9樓00電
    影館包廂內，經甲 同意，以將陰莖插入甲 陰道內方式而對
    14歲以上未滿16歲之女子性交，嗣經甲 姑姑00000000000（
    真實姓名年籍詳卷，下稱乙 ）察覺有異，追問甲 後，始知
    悉上情。
二、案經甲 之父委由乙 訴由臺北市政府警察局○○分局報告偵
    辦。 
    理  由
壹、證據能力方面：
一、按被告以外之人於審判外之陳述，雖不符刑事訴訟法第159
    條之1 至第159條之4之規定，而經當事人於審判程序同意作
    為證據，法院審酌該言詞陳述或書面陳述作成時之情況，認
    為適當者，亦得為證據；當事人、代理人或辯護人於法院調
    查證據時，知有同法第159條第1項不得為證據之情形，而未
    於言詞辯論終結前聲明異議者，視為有前項之同意，刑事訴
    訟法第159條之5亦有明文。立法意旨在於傳聞證據未經當事
    人之反對詰問予以核實，原則上先予排除；惟若當事人已放
    棄反對詰問權，於審判程序中表明同意該等傳聞證據可作為
    證據；或於言詞辯論終結前未聲明異議，基於尊重當事人對
    傳聞證據之處分權，及證據資料愈豐富，愈有助於真實發見
    之理念，且強化言詞辯論主義，使訴訟程序得以順暢進行，
    上開傳聞證據亦均具有證據能力。查本判決下列所引各項供
    述證據，檢察官表示同意作為證據，上訴人即被告丙○○（下
    稱被告）於本院準備程序中均陳稱：沒有意見，爭執證明力
    等語明確（見本院卷第44至45頁），且經本院於最後審理期
    日逐一提示並告以要旨，檢察官及被告亦未聲明異議，本院
    審酌各該證據作成時之情況，並無違法不當或證明力明顯過
    低之瑕疵，認以之作為證據應屬適當，依刑事訴訟法第159
    條之5規定，均俱有證據能力。
二、至其餘憑以認定被告犯罪事實所引各項非供述證據，查無違
    反法定程序取得之情，依刑事訴訟法第158 條之4規定之反
    面解釋，均有證據能力。
貳、事實認定
一、訊據被告固坦承明知甲 係年僅00歲之女子，2人曾於107 年
    6月27日一同前00電影館，惟否認有何對14歲以上未滿16歲
    之女子性交犯行，辯稱：伊擔任甲 就讀學校的警衛工作，
    是甲 主動加伊成為手機中好友，6月27日去電影館當日僅與
    甲 摟摟抱抱，並沒有性交，甲 第1、2次於警局陳述不同，
    係因遭家人毆打強逼而陳述，至於伊與甲 對話內容雖有提
    及發生性關係一事，但那是因為甲 遭家人毆打且有憂鬱症
    ，為了安撫甲 情緒而未反駁甲  所述，甲 之處女膜破裂不
    是伊弄的，至於購買避孕藥就像保險套一樣是拿來備用云云
    。經查：㈠
　㈠被害人甲 係00年0月生，於107年6月27日時年僅00歲，被告
    與甲 於同日前往臺北市○○區○○○路00號9樓00電影館包廂內
    觀看電影，甲 經驗傷其處女膜7點鐘有陳舊性撕裂傷等情，
    業為被告所是認，核與證人甲 陳述相合（見臺灣臺北地方
    檢察署107年度偵字第21199號不公開卷，下稱不公開卷，第
    107至109頁、原審卷第136頁），並有○○醫院財團法人基隆○
    ○醫院受理疑似性侵害事件驗傷診斷書在卷可佐（見不公開
    卷第73至77頁），上情應堪認定。㈡
　㈡被告有對14歲以上未滿16歲之女子性交之理由：
　⒈供述證據：
　⑴證人即被害人甲 於偵查中證述：伊與被告曾是男女朋友，10
    7年6月27日伊要去○○高中填志願，下午1時許與被告在電影
    館包廂內發生性行為1次，半小時後伊與被告分開，搭車到○
    ○高中，因為伊於訊息中說伊很緊張怕懷孕，被告遂於下午6
    時30分至○○高中找伊，給了伊1顆白色小顆避孕藥、1小瓶藥
    水，伊當著被告的面服下，卷內訊息係伊與被告所傳等語（
    見偵查不公開卷第107至109頁）。⑵
　⑵證人即甲 姑姑乙 於原審中證述：107年4月間伊與家人發現
    甲 與被告認識，因為被告年紀相差過大，家裡人就極力反
    對，但甲 就是偷偷跟被告聯繫，107年8月2日甲 在家中跟
    伊說跟被告在電影館性交，甲 希望家裡能夠接受被告，伊
    說那至少要先知道被告對此事態度如何，所以當天晚上甲  
    主動傳了與被告對話記錄給伊，伊擔心甲 懷孕，有問過程
    有無使用保險套，甲 說沒有但是吃事後避孕藥等語（見原
    審卷第144至149頁）。⒉
　⒉又甲 與被告於107年8月2日對話記錄略為：
　　（對話內messenger截圖）
　　甲○ ：我跟你性行為的事家裡人都知道了，明天怎麼可能  
          會出去，所以我才問你怎麼辦。
　　被告：一句話打死不認，因為根本沒發生過。
　　甲○ ：恩，如果他們要帶我去婦產科驗我處女在不在，你  
          要我怎麼說。
　　被告：你自己DIY弄破的。
　　（中略）
　　被告：你越慌張他們越覺得真有此事，我真的想親自跟你  
          姑姑談，你告訴我她們說我們去00那證據呢？他們  
          從何得知？我告訴妳，妳越是這樣慌張的解釋才會  
          把一些不該說的話說出來。
　　甲○ ：原來。那為什麼妳下午在messenger把我給你的第一 
           次撇的一乾二淨。
　　被告：因為我們對話內容將會是他們的證據，所以我堅決  
          說沒有。妳還不懂我？
　　甲○ ：了解，我懂啊。
　　被告：除了對話內容，她們還能生出什麼證據？證明我們  
          有做過壞事？
　　甲○ ：監視器畫面
　　被告：只能拍到我們進去，進去一定要做壞事？我抱著妳  
          啊，我抱著你看電影也不行？我跟你講如果監視器  
          有拍到裡面，00一定被告死，你信不信。
　　甲○ ：我信呀。
　　被告：那你到底在怕什麼？
　　甲○ ：我跟你發生性行為，我在家承受的壓力很大。
　　（中略）
　　甲○ ：姑姑直接跟阿嬤說我的處女不在了。
　　被告：然後？只有這樣？
　　甲○ ：他們就打電話給我爸，我爸就跟我斷關係了。
　　被告：斷就斷，我們訂婚叫他同意啊，同意了你怕什麼？
　　甲○ ：重點在於他們不同意。
　　被告：你有看過夫妻發生關係被關起來？你跟他們說，要  
          斷就不要管，要管就不要斷。
　　有對話記錄在卷可稽（見偵查卷第39至45頁），依上對話記
    錄，被告與甲 屢次提及「發生性行為」、「給你的第一次
    撇的一乾二淨」、「妳有看過夫妻發生關係被關起來」、「
    處女不在了」，被告並自信甲 家人並無證據，沒有監視器
    可以拍到「做壞事」，要求甲 不要慌張解釋以免「把不該
    說的說出來」等語，顯見證人甲 於偵查中陳述於上開時地
    與被告性交一節均係可採，被告有犯對14歲以上未滿16歲之
    女子性交犯行，應堪認定。㈢
　㈢被告雖辯稱甲 於第2次警詢陳述有與之為性行為，係遭家人
    家暴毆打所為，並提出伊與甲 對話記錄、甲 受傷照片以佐
    前情（見原審卷不公開卷第21至61頁）。惟查：⒈
　⒈甲 除於107年8月間2次至警局陳述外，尚於同年11月5日至臺
    灣臺北地方檢察署由檢察官訊問，仍陳述與被告於上開時地
    性交及細節（見偵查不公開卷第107至109頁），亦核與上開
    對話記錄內容相符，已堪採信。⒉
　⒉被害人甲 於原審中證述：伊於第1次及第2次警詢證述不一致
    係因為警察與姑姑施加壓力。姑姑沒收伊手機跟精神傷害，
    硬要伊實話實說，但伊沒有與被告發生關係，伊覺得姑姑是
    要逼伊編造跟被告有發生關係的事實等語（見原審卷第140
    至141頁），是甲 已稱家中施壓要伊實話實說，核與被告所
    辯遭甲 遭毆打而虛偽陳述一節有異。⒊
　⒊復經證人乙 證述：107年8月2日甲 說與被告性交一事，後來
    請甲 不要跟被告聯繫，但107年8月3日中午發現甲 翹家，
    馬上就報了失蹤人口，107年8月4日就帶甲 去警局撤銷失蹤
    人口順便對被告提告，當天甲 於警局不配合袒護被告，但
    因為事實甲 於107年8月2日都陳述清楚了，伊跟甲 說本案
    是公訴，一定要講否則有謊報的責任，但沒有要甲 編織謊
    話等語（見原審卷第144至149頁），亦可見甲 於107年8月2
    日向家人坦承後，家人固對甲 施加壓力，然並未要求甲 編
    造情節以構陷被告。⒋
　⒋而稽之被告提供之甲 受傷圖片，其內並無照相日期，無從確
    認甲 傷勢之原因及日期，而被告與甲 有關毆打之對話記錄
    略為：
　　被告：不是不要承認，你是不是剛被家人打完才緊張說錯  
          話。
　　甲○ ：我沒被打呀。
　　被告：你確定那幾天你沒被打？我有照片喔，你還不敢讓  
          我看。
　　甲○ ：我知道那時有。
　　被告：對。
　　（中略）
　　甲○ ：嗯，我沒有去○○跟你見面是因為我身體某地方有    
        傷口。
　　被告：腳？
　　甲○ ：不是
　　被告：哪？誰弄的？
　  甲○ ：哥哥，快接近眼角的地方瘀青。
　　被告：…我好想打她。
　　甲○ ：不要這樣，也許我有做錯什麼事情惹他生氣。
　　被告：所以可以打我的寶貝？打就算了，打到瘀青是怎樣？
    甲○ ：我頸部也有傷口。
　　甲○ ：不過我一直覺得我做錯事情惹到他欸。
　　被告：怎麼了？
　　甲○ ：我覺得我一回到家，她們就無緣無故的發神經，晚  
          上只是被罵電話費的事情，他就來插手管這件事，  
          所以才導致我身上有傷口，所以我才遲遲的不敢告  
          訴你。
　　（中略）
　　被告：你如果照我說的講，你並沒有謊報，你line失言那  
          天，你確實剛被打完對不對？我的照片就是證據。
　　甲○ ：不用擔心。
　　被告：你被打是事實，所以緊張講錯話，就不能算是謊報。
    甲○ ：對，她們會有理由ㄠ過去。（見原審卷79至83頁）。
　　上開對話截圖並無對話日期，也非連續，且甲 已說明因電
    話費一事遭哥哥毆打以致臉部、頸部瘀青，對於被告屢次詢
    問、暗示甲 是遭到毆打而虛偽陳述前情，甲 僅說「沒被打
    喔」、「不用擔心」等語，均難憑此認甲 係因遭家人毆打
    而在偵查中為不利被告之陳述。
　㈣又甲 雖於原審審理中證述：填志願那天，去電影館內僅有與
    被告摟摟抱抱，沒有發生性行為，當天下午6點30分被告有
    去○○高中找伊，但只是幫伊拿包包，沒有給伊過避孕藥，伊
    處女膜撕裂傷係因自己好奇弄破的等語，惟此已與前開對話
    記錄未合，且有關「自己弄破處女膜」、「只有摟摟抱抱」
    等節，更與前開對話記錄內容被告教導甲 陳述一致，顯見
    甲 確係為維護被告，而於審判中更易陳述，而不可信。此
    外，被告於本案審理前聯繫甲 ，其2人對話略如下：
　　甲○ ：那我問你哦，假如我被關了，你沒事反而我有事，  
          你會等我嗎？
　　被告：妳在講什麼？妳不可能被關，律師說過有不讓你我  
          被關的辦法
　　甲○ ：什麼辦法？串供嗎？
　　被告：反正文字中不要講太多，被家裡看到會很危險，妳  
          真的想知道我們出來那天一起問律師。
　　（見原審卷第167頁），亦可見被告於本案審理前曾與甲 聯
    繫，討論讓被告無罪，且甲 不需負擔偽證責任之方法，且
    此法「危險」，不能於對話中提及，顯見被告亦審判前有聯
    繫甲 勾串本案陳述，被告稱上開聯繫只是要求甲 講事實不
    會有事情云云，均非可採。㈤
　㈤綜上各節相互勾稽以觀，本件事證已臻明確，被告所辯當屬
    臨訟卸責之語，實無足採，其犯行堪以認定，依法應予論科
    。至於被告聲請傳喚證人王貽德，證明甲 有自慰習慣，驗
    傷診斷書不能作為不利被告之證據；並聲請測謊。因本件事
    證明確，自無再行傳喚證人或進行測謊之必要，併予陳明。
二、論罪科刑㈠
　㈠核被告所為，係犯刑法第227條第3項對於14歲以上未滿16歲
    之女子為性交罪。㈡
　㈡按兒童及少年福利與權益保障法第112條第1項固規定故意對
    兒童及少年犯罪者，加重其刑至2分之1，惟該條項但書復明
    文規定：「但各該罪就被害人係兒童及少年已定有特別處罰
    規定者，從其規定。」本件被告所犯刑法第227條第3項之罪
    ，係就被害人之年齡為14歲以上未滿16歲為處罰條件，應認
    係就被害人為兒童或少年所定之特別處罰規定，依兒童及少
    年福利與權益保障法第112條第1項但書規定，自毋再依該條
    前段規定加重其刑之必要，附此敘明。
三、原審本於同上見解，認被告罪證明確，適用刑法第227條第3
    項規定，並審酌被告於事發時已27歲，有一定社會歷練，明
    知甲 年少智慮未深、身心發展及性觀念意識未臻健全成熟
    ，惟其仍與甲 性交，影響甲 身心健康正常發展，犯後矢口
    否認犯行，並聯繫甲 影響其陳述之犯後態度，兼衡其犯罪
    手段，自述之智識程度及經濟狀況，甲○ 父親之意見等一切
    情狀，量處有期徒刑6月，經核認事用法均無違誤，量刑亦
    屬妥適。被告提起上訴意旨略以：甲 處女膜是甲 自己弄破
    的，甲 與被告在一起前確實有DIY的習慣，但因甲 受的道
    德教育，甲 不敢承認，又甲 信息中問被告如果她被關她有
    事，伊沒事，很明顯是她家人誤導她，被告叫甲 出來問律
    師，是想讓她親自聽到律師說她不會有事云云。被告有對14
    歲以上未滿16歲之女子性交之犯行，及被告所辯不足採信之
    理由，均已如前述，被告上訴意旨要係就原審依職權為證據
    取捨及心證形成之事項，反覆爭執，均無可採，其上訴為無
    理由，應予駁回。
據上論斷，應依刑事訴訟法第368條，判決如主文。
本案經檢察官劉文婷起訴，經檢察官黃騰耀到庭執行職務。
中　　華　　民　　國　 109　　年　　7　　月　　30 　　日
            刑事第二十一庭  審判長  法  官  潘翠雪
                                    法  官  陳俞婷
                                    法  官  葉力旗
以上正本證明與原本無異。
如不服本判決，應於收受送達後20日內向本院提出上訴書狀，其
未敘述上訴之理由者並得於提起上訴後20日內向本院補提理由書
（均須按他造當事人之人數附繕本）「切勿逕送上級法院」。
                                    書記官  廖純瑜
中　　華　　民　　國　　109 　年　　7 　　月　　31　　日
附錄：本案論罪科刑法條全文　　　　　　　　　　　　　　　
中華民國刑法第227條（未成年人）
對於未滿十四歲之男女為性交者，處 3 年以上 10 年以下有期
徒刑。
對於未滿十四歲之男女為猥褻之行為者，處 6 月以上 5 年以下
有期徒刑。
對於十四歲以上未滿十六歲之男女為性交者，處 7 年以下有期
徒刑。
對於十四歲以上未滿十六歲之男女為猥褻之行為者，處 3 年以
下有期徒刑。
第 1 項、第 3 項之未遂犯罰之。